【裁判字號】    90,小上,9
【裁判日期】    900221
【裁判案由】    給付信用卡消費款
【裁判全文】
臺灣彰化地方法院民事裁定  九十年度小上字第九號
    上  訴  人  甲○○
    被上訴人    華僑商業銀行股份有限公司
    法定代理人  戴立寧
右當事人間請求給付信用卡消費款事件，上訴人對於中華民國九十年一月十二日本院
彰化簡易庭九十年度彰小字第一號第一審判決提起上訴，本院判決如左：
    主  文
上訴駁回。
第二審訴訟費用由上訴人負擔。
    理      由
一、按對於小額程序之第一審裁判之上訴或抗告，非以其違背法令為理由，不得為之
    ；上訴狀應記載上訴理由，表明下列各款事項：（一）原判決所違背之法令及其
    具體內容。（二）依訴訟資料可認為原判決有違背法令之具體事實，民事訴訟法
    第四百三十六條之二十四第二項及第四百三十六條之二十五分別定有明文。又依
    同法第四百三十六條之三十二第二項規定準用同法第四百六十八條及第四百六十
    九條第一款至第五款規定，即所謂違背法令，依同法第四百六十八條規定，判決
    不適用法規或適用不當者，為違背法令；而判決有同法第四百六十九條所列各款
    情形之一者，為當然違背法令。是當事人對小額程序之第一審判決提起上訴，如
    依民事訴訟法第四百六十八條規定，以第一審判決有不適用法規或適用不當為理
    由時，其上訴狀或理由書應有具體之指摘，並揭示該法規之條項或其內容，若係
    成文法以外之法則，應揭示該法則之旨趣。倘為司法院解釋，或最高法院判例，
    則應揭示該判解之字號或其內容。如以民事訴訟法第四百六十九條第一款至第五
    款所列情形為理由時，其上訴狀或理由書，應揭示合於該條款之事實。上訴狀或
    理由書如未依此項方法表明，或其所表明者，顯與上開法條規定之情形不相合時
    ，即難認已對於小額程序第一審判決之違背法令有具體之指摘，其上訴自難認為
    合法，先予敘明。
二、本件被上訴人在原審起訴主張上訴人向其請領信用卡使用，於民國八十九年五月
    十七日持卡消費新台幣（下同）三萬元，上訴人依約除應給付上開款項外，另應
    加付按日息萬分之五．四計算之利息，其逾期在六個月以內，並按上開利率百分
    之十，逾期六個月以上部分，則按上開利率百分之二十加計違約金，惟屢經催討
    ，上訴人仍不予置理，為此起訴請求上開金額及利息、違約金等情。上訴人在原
    審經合法通知，未到場陳述及辯論，亦未提出書狀為聲明或陳述。原審斟酌調查
    證據及辯論意旨所得之結果，認定被上訴人之請求應予准許，而為上訴人敗訴之
    判決，經核尚難認有判決不適用法規或適用不當，或有民事訴訟法第四百六十九
    條第一款至第五款所列情形等違背法令之情事。上訴人雖對原審判決不服具狀聲
    明上訴，惟其上訴狀僅記載不服本院彰化簡易庭九十年度彰小（誤載為彰簡）字
    第一號給付消費款事件之判決，提起上訴等語。並未具體表明原審判決有何合於
    不適用法規、適用法規不當、或民事訴訟法第四百六十九條所列各款之情形，即
    難認對原審判決如何違背法令已有具體之指摘，依首揭說明，應認其上訴為不合
    法。
三、結論：本件上訴人之上訴為不合法，依民事訴訟法第四百三十六條之三十二第二
    項、第四百四十四條第一項、第九十五條、第七十八條，裁定如主文。
中      華      民      國    九十      年      二      月    二十一    日
                                            民事第一庭
                                            審判長法官
                                            法      官
                                            法      官
右為正本係照原本作成
如對本判決上訴，須於判決送達後廿日內向本院提出上訴狀
中      華      民      國    九十      年      二      月    二十一    日
~B法院書記官  陳蒼林


司法院資訊處製作；財團法人民間司法改革基金會備份。
